臺灣桃園地方法院刑事判決
110年度訴字第1158號
公  訴  人  臺灣桃園地方檢察署檢察官
被      告  黃丞宗


選任辯護人  王奕仁律師
上列被告因兒童及少年性剝削防制條例案件，經檢察官提起公訴
（109年度偵字第21845號），本院判決如下：
    主  文
乙○○犯引誘使兒童製造猥褻行為之電子訊號罪，處有期徒刑參年
。如附表一編號一所示之物均沒收；如附表一編號二所示之物沒
收，於全部或一部不能沒收或不宜執行沒收時，追徵其價額。
    事  實
乙○○於民國109年2月初之某日，透過社群網站FACEBOOK（下稱臉
書）結識代號AE000-Z000000000之女子（98年6月生，真實姓名
、年籍詳卷，下稱A女），並於聊天過程中得悉A女當時為未滿12
歲之兒童，竟基於引誘使兒童製造猥褻行為電子訊號之犯意，於
109年2月11日至109年3月11日間，在其位於彰化縣彰化市華山路
之住處，以如附表一編號二所示之行動電話登入通訊軟體LINE（
下稱LINE），傳送如附表二所示各文字訊息予A女，以此方式引
誘A女自行拍攝裸露上半身或僅著內衣之猥褻行為數位照片， A
女因而在其位於桃園市之住處，拍攝上述猥褻行為之數位照片共
43張（起訴書誤載為46張，經檢察官以補充理由書更正），並將
該等數位照片檔案透過LINE傳送予乙○○。
    理  由
一、事實認定
　㈠訊據被告就其所涉引誘使兒童製造猥褻行為之電子訊號犯行
    坦承不諱，並據證人A女於警詢及偵訊中、A女之父（代號AE
    000-A0000000A之男子，真實姓名、年籍詳卷，為本案告訴
    人）於偵訊中均證述明確（見偵字卷第13頁至第15頁、第12
    7頁至第129頁），且有警員司尚儒出具之職務報告、通聯調
    閱查詢單、被告之臉書個人資料頁面、LINE個人資料頁面及
    對話紀錄翻拍照片等在卷可稽（見偵字卷第19頁至第21頁、
    第69頁至第115頁），足認被告之任意性自白與事實相符，
    得以採信。
　㈡公訴意旨認被告所傳送如附表二編號七所示文字訊息為「妳
    記得每天拍穿胸罩和裸體照片，一天總共要60張」，然經核
    上述對話紀錄翻拍照片，被告所傳送者應為「妳每天記得拍
    穿胸罩和裸體照片，一天總共要60張」（即「每天」、「記
    得」等詞之順序相反），是應予更正。另起訴書雖記載A女
    為未滿18歲之少女，然A女為98年6月生，在被告為上開行為
    時，仍未滿12歲，依兒童及少年福利與權益保障法第2條之
    規定，應屬兒童，是起訴書有關A女為少女之記載，均亦應
    更正之，併此指明。
　㈢綜上所述，被告之犯行堪以認定，應依法論科。
二、論罪科刑
　㈠為防杜拍攝、製造兒童、少年為性交或猥褻行為畫面，而侵
    害其身心健全發展之基本人權，兒童及少年性剝削防制條例
    第36條基於行為人對被害人施加手段之強弱，及被害人自主
    意願之法益侵害高低程度之不同，區分為「直接拍製型」、
    「促成合意拍製型」、「促成非合意拍製型」、「營利拍製
    型」、「未遂型」等不同類型，而予以罪責相稱之分層化規
    範。「直接拍製型」係指行為人得同意而直接拍攝、製造兒
    童或少年為性交或猥褻行為之圖畫、照片、影片、影帶、光
    碟、電子訊號或其他物品（即同條第1項，圖畫等以下統稱
    畫面），「促成合意拍製型」係指行為人採取積極手段，招
    募、引誘、容留、媒介、協助或以他法，促成兒童或少年合
    意被拍攝、製造性交或猥褻行為之畫面（即同條第2項）。
    倘行為人係另行施加上述積極之介入、加工手段而詢問、請
    求或要求被害人同意，已逸脫同條第1項「直接拍製型」之
    規範目的，自該當於同條第2項「促成合意拍製型」之要件
    （最高法院111年度台上字第994號判決意旨參照）。又以具
    照相功能之行動電話拍攝之數位照片，為可供電腦處理之資
    訊，應屬上述規定所稱之電子訊號。
　㈡被告傳送如附表二所示各文字訊息予A女，自屬採取積極之手
    段要求A女自行拍攝猥褻行為之數位照片，且A女確依指示拍
    攝並將數位照片檔案傳送予被告。是核被告所為，係犯兒童
    及少年性剝削防制條例第36條第2項引誘使兒童製造猥褻行
    為之電子訊號罪。起訴書證據並所犯法條欄固記載被告係犯
    同條第1項製造少年猥褻行為電子訊號罪，除如前所述，「
    少年」應為「兒童」之誤且不涉論罪法條之變更以外，因起
    訴書犯罪事實欄已明確記載被告係「引誘」A女自行拍攝猥
    褻行為之數位照片，則此援引同條第1項罪名部分應屬論罪
    法條之誤植，且本院已當庭向被告諭知更正後之罪名（見本
    院卷第93頁），足認對被告之防禦權並無妨害，故由本院逕
    予更正之。
　㈢被告先後傳送如附表二所示各文字訊息予A女，引誘使A女製
    造猥褻行為之電子訊號，核屬於密切接近之時、地所實施，
    且各行為之獨立性極為薄弱，主觀上亦係出於單一犯意，依
    一般社會觀念，應視為數個舉動之接續施行，合為包括之一
    行為予以評價為當，故應論以接續犯之一罪。
　㈣本院依被告及辯護人之聲請，囑託彰化基督教醫療財團法人
    彰化基督教醫院鑑定被告為上開犯行時之精神狀態，鑑定結
    論略為：被告為上開犯行時，對行為現實之認知並未遭受特
    定之精神症狀所扭曲，對於「要求未成年女性拍攝裸照給自
    己」之行為，在風險判斷上較無足夠廣度及深度情緒與理智
    認知，但未嚴重到明顯遠低於常人之程度等語（見本院訴字
    卷第51頁至第58頁）。該鑑定結果係綜合被告個人史（家庭
    狀況及犯罪史）、疾病史，且採取身體檢查、神經學檢查、
    心理衡鑑、精神狀態檢查等鑑定方法，本於專業知識與臨床
    經驗並綜合被告病症，而就被告涉案當時之精神狀態進行判
    斷，鑑定機關之資格、所採鑑定方式及論理過程，自形式上
    及實質上而言，均無瑕疵之處，應為可採。因尚無具體事證
    可認被告為上開犯行時，其辨識行為違法或依其辨識而行為
    之能力欠缺或顯著降低，自不得依刑法第19條第1項、第2項
    規定認被告上開犯行應屬不罰或得減輕其刑。
　㈤辯護人再為被告辯稱：被告為上開犯行時年僅19歲，對於相
    關法律規範並不熟悉，且有過動及注意力不足之情形，被告
    於偵查、審理中均積極尋求與被害人和解，惟因被害人有其
    考量而無法達成和解，請依刑法第59條之規定減輕其刑等語
    （見本院訴字卷第98頁至第99頁）。然A女在被告為上開行
    為時年僅10歲，且製造之猥褻行為數位照片多達43張，對於
    A女造成之侵害難認輕微，且被告未能與A女、告訴人達成和
    解，本院認被告並無犯罪之情狀顯可憫恕，科以最低度刑仍
    嫌過重之情形，是不依刑法第59條規定減輕其刑，辯護人此
    部分主張尚難憑採。
　㈥本院審酌被告明知A女為未滿12歲之兒童，身心發展未臻成熟
    ，竟為滿足自身慾望，而引誘A女製造猥褻行為之電子訊號
    ，造成A女身心健康及人格發展之不良影響，應予非難，並
    考量被告犯後對其犯行坦承不諱之犯後態度，及被告於本案
    審理過程中多次表明願與A女、告訴人商談和解，惟告訴人
    於本院訊問時已明確表示無和解意願（見本院訴字卷第23頁
    ）等節，兼衡被告大學肄業之教育程度、自陳家庭經濟狀況
    小康、患有注意力不足過動症、邊緣智力等病症，及其為本
    案犯行之動機、目的、手段、所生危害、A女及告訴人於本
    院訊問時陳述之意見等一切情狀，量處如主文所示之刑。
　㈦辯護人另主張給予被告緩刑宣告（見本院訴字卷第99頁）。
    惟本院既已審酌上述事由，對被告量處如主文所示之刑，所
    宣告之刑即未合於緩刑要件，自無從併予宣告緩刑。
三、沒收
　㈠如附表一編號一所示猥褻行為之電子訊號，為A女經被告引誘
    後拍攝並傳送予被告，被告於本院準備程序中供稱：當時我
    收到這些照片沒有儲存，是在與A女對話中建立相簿，我沒
    有把照片傳送給任何人等語（見本院訴字卷第36頁）。因卷
    內並無證據證明該等電子訊號已滅失，是依兒童及少年性剝
    削防制條例第36條第6項規定，均予宣告沒收。
　㈡如附表一編號二所示之行動電話，為被告所有供本案犯行所
    用之物，此經被告於本院準備程序中自承（見本院訴字卷第
    36頁）。該行動電話並未扣案，考量被告係以之觀覽A女所
    傳送之上述數位照片，為儘可能排除該等電子訊號遭轉傳、
    散布之風險，以貫徹兒童及少年性剝削防制條例保護兒童、
    少年之立法目的，應依刑法第38條第2項前段之規定，予以
    諭知沒收，並於全部或一部不能沒收或不宜執行沒收時，依
    同條第4項規定，追徵其價額。
據上論斷，應依刑事訴訟法第299條第1項前段，判決如主文。
本案經檢察官甲○○提起公訴，檢察官朱秀晴到庭執行職務。
中　　華　　民　　國　　111 　年　　7 　　月　　28　　日
                  刑事第一庭　審判長法　官　鄭吉雄
                                    法  官  陳炫谷
                                    法  官  陳布衣

以上正本證明與原本無異。
如不服本判決應於收受判決後20日內向本院提出上訴書狀，並應
敘述具體理由。其未敘述上訴理由者，應於上訴期間屆滿後20日
內向本院補提理由書(均須按他造當事人之人數附繕本)「切勿逕
送上級法院」。 

　　　　　　　　　　　　　　　書記官　蔡昌霖
中　　華　　民　　國　　111 　年　　7 　　月　　28　　日
附表一：
編號 名稱 數量 說明 一 猥褻行為之電子訊號 43張 A女於事實欄所載之時間拍攝並傳送予被告  二 行動電話 1支 廠牌：SAMSUNG （含門號0000000000號SIM卡1枚） 
附表二：
編號 文字訊息內容  卷證出處 一 妳要洗澡前拍20張穿胸罩的照片、10張正面和10張側面  偵字卷第111頁第1列第2行 二 妳要不要知道我要妳拍胸部給我看的目的是什麼？  偵字卷第111頁第2列第2行 三 妳就拍20張自拍照片和20張穿胸罩的照片  偵字卷第111頁第2列第3行 四 裸體照片就一樣2天拍一次，10張正面和10張側面  偵字卷第111頁第2列第3行 五 裸體的照片改成每天拍好不好？  偵字卷第111頁第3列第1行 六 每天拍裸體的照片好嗎？  偵字卷第111頁第3列第2行 七 妳每天記得拍穿胸罩和裸體照片，一天總共要60張  偵字卷第111頁第3列第3行 八 胸部正面、胸部側面和穿胸罩的照片，這3種60張  偵字卷第111頁第3列第3行 
附錄論罪科刑法條全文：
兒童及少年性剝削防制條例第36條
拍攝、製造兒童或少年為性交或猥褻行為之圖畫、照片、影片、
影帶、光碟、電子訊號或其他物品，處一年以上七年以下有期徒
刑，得併科新臺幣一百萬元以下罰金。
招募、引誘、容留、媒介、協助或以他法，使兒童或少年被拍攝
、製造性交或猥褻行為之圖畫、照片、影片、影帶、光碟、電子
訊號或其他物品，處三年以上七年以下有期徒刑，得併科新臺幣
三百萬元以下罰金。
以強暴、脅迫、藥劑、詐術、催眠術或其他違反本人意願之方法
，使兒童或少年被拍攝、製造性交或猥褻行為之圖畫、照片、影
片、影帶、光碟、電子訊號或其他物品者，處七年以上有期徒刑
，得併科新臺幣五百萬元以下罰金。
意圖營利犯前三項之罪者，依各該條項之規定，加重其刑至二分
之一。
前四項之未遂犯罰之。
第一項至第四項之物品，不問屬於犯罪行為人與否，沒收之。